臺灣基隆地方法院民事判決
111年度訴字第30號
原      告  A女       （真實姓名年籍住所詳對照表）
訴訟代理人  粘怡華律師
被      告  黃俊崴    
上列當事人間請求侵權行為損害賠償事件，本院於民國111年2月
17日言詞辯論終結，判決如下：
    主      文
原告之訴及假執行之聲請均駁回。
訴訟費用由原告負擔。
    事實及理由
一、按因職務或業務知悉或持有性侵害被害人姓名、出生年月日
    、住居所及其他足資識別其身分之資料者，除法律另有規定
    外，應予保密；行政機關、司法機關及軍法機關所製作必須
    公示之文書，不得揭露被害人之姓名、出生年月日、住居所
    及其他足資識別被害人身分之資訊，性侵害犯罪防治法第12
    條第1項前段、第2項定有明文。又裁判及其他必須公示之文
    書，不得揭露足以識別被害人身分之資訊，如確有記載之必
    要，得僅記載其姓氏、性別或以使用代號之方式行之；法院
    依前項規定使用代號者，並應作成該代號與被害人姓名對照
    表附卷，法院辦理性侵害犯罪案件應行注意事項第3點第1項
    、第2項亦有明文。本件原告主張被告侵權行為之事實，涉
    及性侵害犯罪防治法第2條第1項所列之性侵害犯罪，爰依前
    開規定，將其身分資訊以甲 表示，並將其詳細身分識別資
    訊附卷，合先敘明。
二、原告主張：原告從事按摩行業，與被告約定於民國108年12月22日19時30分在新北市○○區○○路00號之1尚意登汽車旅館（下稱尚意登旅館）進行3小時純按摩療程，然被告於按摩療程結束後，假藉原告按摩技術不佳以教導原告為由，將原告按趴於床上，違反原告意願強行解開原告內衣釦子、脫去原告內褲，並以手揉捏原告胸部、陰部及陰蒂等身體隱私部位，進而以手指插入原告陰道，原告雖奮力掙扎，被告仍以生殖器插入原告陰道，對原告為強制性交，造成原告左肩有手壓痕、右小腿不明顯抓痕、左膝瘀青、雙乳頭微紅、鼠蹊部些許紅點等傷勢，不法侵害原告之身體、貞操，原告因此身心嚴重受創而受有精神上痛苦，迄今仍需尋求精神科進行治療，依民法第184條第1項及第195條第1項規定，請求被告賠償精神慰撫金等語。並聲明：㈠被告應給付原告新臺幣（下同）100萬元，及自起訴狀繕本送達翌日起至清償日止，按週年利率5%計算之利息。㈡願供擔保請准宣告假執行。
三、被告抗辯略以：原告按摩時以毛巾蓋住被告眼睛，並用手撫
    摸被告生殖器，感覺原告將被告生殖器放到原告陰道隨即跳
    開，主觀上並沒有要與原告發生性行為；又被告已給付原告
    按摩費用3,000元及車費、餐費1,500元，合計4,500元，原
    告於員警到場時，要求被告額外給付3,000元服務費，且前
    後說詞反覆，原告主張並非事實等語。並答辯聲明：原告之
    訴駁回。
四、原告主張於108年12月22日19時30分許，在尚意登旅館為被
    告進行3小時按摩療程，被告之生殖器有插入原告陰道；又
    原告前以被告涉犯刑法第222條第1項第3款、第225條第1項
    等罪嫌為由提起告訴，經臺灣基隆地方檢察署（下稱基隆地
    檢署）檢察官以109年度偵字第1001號處分不起訴，原告不
    服，聲請再議，經臺灣高等檢察署發回續行偵查，仍經基隆
    地檢署以110年度偵續字第6號為不起訴處分，原告不服，聲
    請再議，經臺灣高等檢察署駁回確定等事實，為兩造所不爭
    執，並有基隆地檢署檢察官110年度偵續字第6號不起訴處分
    書、臺灣高等檢察署110年度上聲議字第8740號處分書可參
    （本院卷第25頁至第33頁），且經本院調取前開偵查卷宗核
    閱無誤，堪信為真實。
五、原告主張被告違反其意願對原告為強制性交之侵權行為，請
    求賠償精神慰撫金，為被告所否認，並以前詞置辯，本院判
    斷如下：
  ㈠按因故意或過失，不法侵害他人之權利者，負損害賠償責任
    ，民法第184條第1項前段定有明文。次按當事人主張有利於
    己之事實者，就其事實有舉證之責任，民事訴訟法第277條
    前段亦有明定。原告主張其於上開時間、地點遭被告故意違
    反其意願，強行壓制而以手指、生殖器插入其陰道等情，被
    告則否認當日曾性侵原告，依上開說明，原告自應就其所主
    張之侵權行為事實負舉證之責。　
  ㈡原告雖提出長庚醫療財團法人基隆長庚紀念醫院（下稱基隆
    長庚醫院）受理疑似性侵害事件驗傷診斷書、診斷證明書及
    臺北榮民總醫院診斷證明書為證（本院卷第35頁至第39頁、
    第43頁至47頁），依前開驗傷診斷書及驗傷解析圖所示，原
    告胸部上方手抓紅痕、雙乳頭微紅、左肩有一紅點、右小腿
    不明顯抓痕、左膝明顯瘀青、鼠蹊部些紅點等情，然此等傷
    害造成之時間、原因不明，並無證據證明係遭被告性侵害所
    致，且原告於偵查時指訴當時臉係朝下躺在床上，被告則坐
    在原告臀部或臀部、大腿連接處壓住原告，或全身壓在原告
    身上（基隆地檢署110年度偵續字第6號偵查卷第120頁至第1
    22頁），然原告身體背面僅左肩有一個手壓之紅點痕跡，其
    他部位均無外傷呈現，與原告所述奮力掙扎反抗卻傷勢輕微
    之狀況不合。又基隆長庚醫院及臺北榮民總醫院之診斷證明
    書雖記載原告罹有「會陰接觸性皮膚炎合併搔癢」「強迫症
    」等病症，惟上開病症究係何原因造成，不得而知，且臺北
    榮民總醫院於診斷證明書醫師囑言欄記載：「病患自述於10
    8年12月22日遭受性交猥褻，覺得身體很髒不斷清洗，所以3
    個月無法工作。需繼續門診追蹤治療。」等語，原告向醫師
    所述覺得身體很髒不斷清洗之原因係於108年12月22日遭受
    性侵害，為原告單方所為之主觀陳述，並非業經判決確認之
    事實，即使原告經醫師診斷罹患強迫症，亦不得僅依原告單
    方之主觀陳述，即認原告罹患此病症係因被告對其施以性侵
    害所造成，而排除其他原因致此病症之可能性，上開診斷證
    明書無從證明原告之病症與被告有關，尚不足為有利於原告
    之認定。至於原告所提新北市政府警察局金山分局偵查隊受
    理刑事案件報案三聯單（本院卷第23頁），僅能證明原告曾
    於108年12月23日報案，指述被告涉有於前揭時間、地點對
    其為強制性交罪嫌，惟經基隆地檢察署檢察官對被告為不起
    訴處分，並由臺灣高等檢察署駁回原告之再議確定，已如前
    述，自不足以證明原告主張遭被告性侵害之事實存在。
  ㈢再者，證人即本件案發後到場警員黃丈瑀於偵查中具結證稱
    ：「（問：職務報告上有記載，報案人在你們到場後，有數
    次詢問被告是否要和解，是否屬實？）是。而被告拒絕與報
    案人和解。」「（問：被害人有無提到若被告願意與她和解
    ，她就不對被告提告？）有。」（基隆地檢109年度偵字第1
    001號卷第121頁、第122頁），並有證人黃丈瑀出具之職務
    報告可參（同上偵查卷第113頁），另經基隆地檢署檢察事
    務官勘驗警方到場處理過程之錄影光碟結果：原告2次對警
    察表示被告是否要和解，不和解就提告，並問被告要不要跟
    她和解，被告拒絕，期間原告口語清晰、語氣平靜等情，有
    勘查筆錄足稽（基隆地檢署109年度偵字第1001號卷第233頁
    至第235頁），堪認原告於警員到場後，便告知警員先詢問
    被告是否要與原告和解，若不和解原告就要提告，且情緒平
    靜，核與一般遭強制性交後之情緒崩潰、驚恐害怕等受創情
    形有異。原告固主張所謂3小時按摩療程僅有1小時是按摩服
    務，其餘時間是沐浴更衣時間，原告實際為被告進行3小時
    按摩服務，因此詢問被告是否願意和解係針對按摩增加時間
    的費用云云，惟兩造於LINE約定按摩療程3小時費用3,200元
    及餐費500元，被告先匯款訂金1,700元，其餘2,000元於108
    年12月22日在尚意登旅館以現金給付原告等情，為兩造於偵
    查中所不爭執，並有LINE對話紀錄足稽（同上偵查卷第63頁
    、第67頁、第81頁、第89頁），被告既已依約給付按摩費用
    3,700元，參酌原告係以被告涉犯性交猥褻罪嫌報警到場處
    理，原告於案發後再要求被告以3,000元和解，應與按摩費
    用無關，原告上開主張與兩造約定不符，自不可採。
  ㈣綜上所述，原告所提出之證據，尚不足以證明被告對其有強
    制性交之妨害性自主侵權行為，原告依民法第184條第1項前
    段、第195條第1項前段規定，請求被告給付100萬元，及自
    起訴狀繕本送達翌日起至清償日止，按週年利率5%計算之利
    息，為無理由，應予駁回，其假執行之聲請，因訴之駁回失
    所依附，併予駁回。
六、本件事證已經明確，兩造其餘攻擊、防禦方法及所提之證據，經本院審酌後認對判決結果不生影響，爰不一一論述，附此敘明。
七、結論：本件原告之訴為無理由，依民事訴訟法第78條，判決
    如主文。
中　　華　　民　　國　　111 　年　　3 　　月　　10　　日
                  民事庭法　官　陳湘琳　　
以上正本係照原本作成。
對於本件判決如有不服，應於收受送達後20日內向本院提出上訴
書狀，敘述上訴之理由，上訴於臺灣高等法院，並按他造當事人
之人數附具繕本。如委任律師提起上訴者，應一併繳納上訴審裁
判費。　　　　　　　　　　　　
中　　華　　民　　國　　111 　年　　3 　　月　　10　　日
                        書記官　林亭如